【裁判字號】    99,上易,854
【裁判日期】    990901
【裁判案由】    傷害
【裁判全文】
臺灣高等法院臺中分院刑事判決         99年度上易字第854號
上  訴  人
即  被  告  乙○○
上列上訴人因傷害案件，不服臺灣彰化地方法院九十九年度易字
第三八五號，中華民國九十九年五月二十八日第一審判決（起訴
案號：臺灣彰化地方法院檢察署九十九年度偵字第二九八三號）
，提起上訴，本院判決如下：
    主  文
上訴駁回。
    事實及理由
一、本案經本院審理結果，認第一審判決認事用法及量刑均無不
    當，應予維持，並引用第一審判決書記載之事實、證據及理
    由（如附件）。
二、上訴人即被告乙○○（以下簡稱為被告）在本院審理時雖仍
    否認犯罪，並以：伊確未出手傷害告訴人丙○○（以下簡稱
    為告訴人），告訴人雖提出驗傷診斷書，但其所受傷害究竟
    出於何種原因，除告訴人之指訴外，並無其他旁證可資證明
    ，且告訴人就其受傷害之過程，先於偵查中陳述：「．．．
    被告在前方擋住我，我的窗戶開一半，被告一來就先用腳踢
    我的車，之後用右手抓我的頭髮，說我欠他貨款，然後就用
    左手揍我的頭，揍了一下」等語，後在原審作證則改口稱：
    「．．．我開到飼料行停車要拿飼料，被告把車停在我旁邊
    ，我準備要開車走時，他走過來，我坐在駕駛座，我的窗戶
    開一半，被告從駕駛座旁的窗戶用右手抓住我的頭髮，他拉
    我的頭撞到窗框，並且用左手毆打我頭部」等情，所為之指
    證顯然前後不一，再者，原審判決所謂「３Ｘ３公分面積之
    瘀腫與一般人之拳頭大小相若」及「．．．若倘被害人丙○
    ○係為閃避被告持帳單核對自行撞擊所致，衡諸常情，對於
    人自行碰撞硬物直覺反應，應非可能造成如此３Ｘ３公分之
    面積瘀腫傷害」之推論與論見，實不知立論之基礎為何，並
    與一般經驗法則相悖等情詞，上訴指摘原判決對其論罪科刑
    不當。第查：
（一）本案告訴人於偵、審中所指證：「我去萬興載飼料，回程
      我開貨車時，在路上他站在前方擋住我，我的窗戶開一半
      ，（他）一來就先用腳踢我的車，之後用右手抓我的頭髮
      ，說我欠他貨款，然後就用左手揍我的頭，揍了一下，之
      後他看到路旁邊有人走出來，他就放手，我就趕快把車窗
      搖起來，並且開走」（見偵卷第一二頁）、「我要去買飼
      料，．．．我開到飼料行停車要拿飼料，被告把車停在我
      旁邊，我準備要開車走時，他走過來，我坐在駕駛座，我
      的窗戶開一半，被告從駕駛座旁的窗戶用右手抓住我的頭
      髮，他拉我的頭撞到窗框，並且用左手毆打我頭部，之後
      因為旁邊有人在看，他才放手，我趁他沒注意時開車走」
      （見原審卷宗第二五頁）等語，就其係前去購買飼料，購
      買之後要駕車離開時，被告不讓其駕車離開，且被告並從
      半開之駕駛座旁車窗用右手抓住其頭髮，再用左手毆打其
      頭部等主要情節，前後之指證均屬相符，尚無被告所指前
      後不一之情事。至於被告有無用腳踢車，係屬被告是否另
      有毀損之問題。另告訴人之頭部既未因撞到窗框而被驗出
      傷勢，告訴人於偵查中就此部分細節未為指陳，後至法院
      審理時再為證述，亦難認有前後指證不符之瑕疵。另外，
      被告以左手毆打告訴人之頭部，會造成「３Ｘ３公分面積
      之瘀腫」，原判決此部分認定並不悖情理。告訴人為身體
      健全之成年人，被告辯稱：係因其要拿帳單給告訴人核對
      ，告訴人即因閃避而自行撞傷頭部云云，被告此部分辯解
      才是有悖情理。
（二）又告訴人之告訴，雖係以使被告受刑事訴追為目的，但如
      其陳述被害情形並無瑕疵可指，且就其他方面調查，又可
      認與事實相符，其陳述自亦可據為判決之基礎。經查本案
      告訴人之指訴，有驗傷診斷書在卷可據。依據被告在司法
      警察調查時，所陳述：「．．．因她欠我貨款未還，所以
      我就攔住她，但丙○○不承認她欠貨款並要開車離去，我
      一時情急之下便伸手進到駕駛座內要抓住她的衣服不讓她
      走，並不是要故意打她的」、「（丙○○稱你打到她的頭
      部，你做何解釋？）當時我是要拉住她的衣服，哪知道她
      的頭會靠過來碰到我的手」等語（見警卷第一頁反面），
      顯然被告已在司法警察調查時承認其手部有伸進車窗內碰
      到告訴人之頭部；堪認告訴人之指訴並非無稽。再參酌被
      告在偵查中辯稱：「我要拿帳單給她核對，她以為我要打
      她，要閃開的時候自己撞到」、「我是手有伸進去要拿帳
      單給她看，不小心碰到」、「不曉得（碰到她那裡）」等
      情（見偵卷第五、六頁），繼在原審法院審理時又辯稱：
      「告訴人的車窗只搖下一點點，手沒辦法伸進去」云云（
      見原審卷宗第十八頁），其前後所辯無一相符等情，原判
      決認為告訴人之指證為可採信，其採證認事自難認有違背
      經驗法則與論理法則之情事。
（三）綜上理由，被告以上開情詞上訴指摘原判決對其論罪科刑
      不當，其上訴核無理由，應予駁回。
三、又「由被告上訴或為被告之利益而上訴者，第二審法院不得
    諭知較重於原審判決之刑。但因原審判決適用法條不當而撤
    銷之者，不在此限。」，此於刑事訴訟法第三百七十條定有
    明文。本案僅有被告上訴，原審判決亦無適用法條不當而被
    本院撤銷之情事。告訴人具狀請求本院加重被告之刑罰，此
    與刑事訴訟法第三百七十條之規定有違，併此敘明。
四、據上論斷，應依刑事訴訟法第三百七十三條、第三百六十八
    條，判決如主文。
本案經檢察官甲○○到庭執行職務。
中    華    民    國    99    年    9     月     1    日
            刑事第三庭    審判長法  官  王  增  瑜
                                法  官  吳  進  發
                                法  官  廖  柏  基
上列正本證明與原本無異。
不得上訴。
                                書記官  曾  煜  智
中    華    民    國    99    年    9     月     1    日

司法院資訊處製作；財團法人民間司法改革基金會備份。
